Inventaris van het archief van het Ministerie van Buitenlandse Zaken: Directie Buitenlandse Dienst, 1945-1954
Nationaal Archief, Den Haag
- STUKKEN BETREFFENDE BIJZONDERE ONDERWERPEN, 2.
  - TAAKUITVOERING, 2.2
    - Organisatie, 2.2.3
      - Attachés, vertegenwoordigingen, inspecties, 2.2.3.3
        - Culturele attachés, 2.2.3.3.4
          - Stukken betreffende de aangelegenheden met betrekking tot de organisatie van de Bureau's van culturele- en pers attaché's, 1945-1954.; 607-619; 13 omslagen
            - Verenigde Staten, 1947-1950., 615-617
              - Voorlichtingswerkzaamheden verricht door het Public Relations Bureau Th. Swanson & Co. ten behoeve van de Indonesische Afdeling van het "Nederlandse Informatie Bureau" te New York, 1949-1950, 617
            - Zweden (Stockholm) 1946, 618
            - Zwitserland (Bern) 1947-1949, 619
        - Overige vertegenwoordigingen, 2.2.3.3.5
          - Stukken betreffende de aangelegenheden met betrekking tot de technische en wetenschappelijke vertegenwoordigingen in Washington (Verenigde Staten), 1946-1947.; 620; 1 pak
          - Stukken betreffende de aangelegenheden met betrekking tot de organisatie van de economische vertegenwoordiging in Zuid-Azië, 1952-1953.; 621; 1 omslag
          - Stukken betreffende de deelname aan de Economische Conferentie en de Jaarbeursvoorlichtingsdagen door handelsdiplomatieke ambtenaren, 1953-1954.; 622; 1 pak
    - Personeel, 2.2.4
      - Verslag van een onderzoek door de Gezantschap der Nederlanden in Noorwegen naar de gedragingen van de Nederlandse Consulaire ambtenaren ten tijde van de Tweede Wereldoorlog in Noorwegen, 1945.; 623; 1 stuk
      - Stukken betreffende de invoering van een beoordelingssysteem voor ambtenaren werkzaam voor de Buitenlandse Dienst, 1945-1949.; 624; 1 omslag
      - Stukken betreffende de overname van personeel van Directie Buitenlandse Economische Betrekkingen van het ministerie van Economische Zaken, 1945-1953.; 625; 1 pak
      - Stukken betreffende de samenstelling van het consulaats-, gezantschaps- en ambassadepersoneel, alsmede de bezetting van deze diensten, 1945-1955.; 626-691; 59 omslagen en 7 pakken
        - Argentinië (Buenos Aires) 1948-1954, 626
        - Australië, 1945-1954., 627-628
          - Canberra 1949-1954, 627
          - Melbourne 1945-1946, 628
        - België (Brussel) 1946-1954, 629
        - Brazilië (Rio de Janero) 1946-1954, 630
        - Bulgarije (Sofia) 1949-1954, 631
        - Burma (Rangoon) 1949-1952, 632
          Met foto.
        - Canada, 1946-1954., 633-634
          - Ottawa 1948-1954, 633
          - Vancouver 1946-1954, 634
        - Chili (Santiago) 1947-1953, 635
        - China (Peking) 1946-1954, 636; pak
        - Colombia (Bogotá) 1945-1954, 637
        - Cuba (Havanna) 1946-1953, 638
        - Denemarken (Kopenhagen) 1945-1951, 639
        - Duitsland (Bondsrepubliek), 1946-1954., 640-644
          - Bonn 1950-1954, 640
          - Düsseldorf 1951-1952, 641
          - Frankfurt 1950-1954, 642
          - Mutaties consuls 1948-1953, 643
          - Nederlandse Militaire Missie 1946-1951, 644
        - Egypte (Caïro) 1949-1954, 645
        - Ethiopië (Addis Abeba) 1954, 646
        - Frankrijk (Parijs) 1946-1954, 647
        - Griekenland (Athene) 1949-1954, 648
        - Hongarije (Boedapest) 1947-1952, 649
        - Ierland (Dublin) 1948-1954, 650
        - India (New Delhi) 1947-1954, 651
        - Irak (Bagdad) 1950-1954, 652
        - Iran (Teheran) 1946-1954, 653
        - Israël (Jeruzalem) 1948-1954, 654
        - Italië (Rome) 1948-1954, 655
        - Indonesië; Djakarta, 1945-1955., 656-663
          - Algemeen, 1947 - 1951, 656; pak
          - Algemeen, 1952 - 1953, 657; pak
          - Algemeen, 1954 - 1955, 658; pak
          - Handelswaarnemers voor Indonesië 1945-1950, 659
          - Opname in vaste dienst van administratief personeel 1951-1954, 660
          - Organisatie en de personeelsbezetting van het Hoger Commissariaat en de Commissariaten (rapport Poons) 1952, 661
          - Personeelsbezetting Directie Verre Oosten 1946-1947, 662
          - Rechtspositie personeel Hoge Commissariaat en Commissariaten van het Koninkrijk der Nederlanden in Indonesië 1950-1951, 663
        - Japan (Tokio) 1946-1955, 664; pak
        - Joegoslavië (Belgrado) 1946-1954, 665
        - Marokko (Tanger) 1949-1954, 666
        - Mexico (Mexico Stad) 1948-1954, 667
        - Nieuw-Zeeland (Wellington) 1949-1954, 668
        - Noorwegen (Oslo) 1945-1954, 669
        - Oostenrijk (Wenen) 1949-1954, 670
        - Pakistan (Karachi) 1949-1954, 671
        - Peru (Lima) 1950-1952, 672
        - Philippijnen (Manila) 1954, 673
        - Portugal (Lissabon) 1945-1954, 674
        - Sovjet-Unie (Moskou) 1946-1954, 675
        - Spanje (Madrid) 1945-1953, 676
        - Thailand (Bangkok) 1946-1952, 677
        - Tsjecho-Slowakije (Praag) 1946-1952, 678
        - Turkije (Ankara) 1949-1954, 679
        - Venezuela (Caracas) 1947-1954, 680
        - Vietnam (Saigon) 1948-1954, 681
        - Verenigd Koninkrijk, 1946-1954., 682-685
          - Gebieden in Afrika (Nairobi) 1951-1954, 682
          - Gebieden in Azië (Hongkong) 1948-1954, 683
          - Gebieden in Azië (Singapore) 1946-1954, 684
          - Londen 1947-1954, 685; pak
        - Verenigde Staten, 1946-1954., 686-687
          - New York 1946-1954, 686
          - Washington 1946-1954, 687
        - Zuid-Afrika, 1945-1954., 688-689
          - Kaapstad 1945-1947, 688
          - Pretoria 1945-1954, 689; pak
        - Zweden (Stockholm) 1945-1954, 690
        - Zwitserland (Genève) (Verenigde Naties) 1948-1954, 691
      - Stukken betreffende de personele bezetting van de Nederlandse Militaire Missie in de Britse Zone (Duitsland), 1946-1947.; 692; 1 omslag
      - Stukken betreffende de benoeming van jhr. J.W.M. Snouck Hurgronje tot permanente vertegenwoordiger bij de Verenigde Naties te New York (Verenigde Staten), 1946-1949.; 693; 1 omslag
      - Stukken betreffende de inlichtingen inzake de toekenning van pensioenen aan ambtenaren van de Buitenlandse Dienst, 1946-1950.; 694; 1 omslag
      - Stukken betreffende de richtlijnen voor de uitzending van personeel voor de Nederlandse Militaire Missie in Japan, 1946-1950.; 695; 1 omslag
      - Stukken betreffende de overname en inpassing van het personeel van de Directie Voorlichting Buitenland, 1946-1952.; 696; 1 omslag
      - Stukken betreffende vrijstelling van de opkomst in militaire dienst van ambtenaren van de Buitenlandse Dienst, 1946-1953.; 697; 1 pak
      - Stukken betreffende de bezwaren inzake de benoeming van dhr. C.H.C. Flugi van Aspremont tot Vice-Consul te Genêve (Zwitserland), 1947-1948.; 698; 1 omslag
      - Stukken betreffende de benoeming van vertegenwoordigers voor de Centrale Militaire Inlichtingendienst, 1947-1950.; 699-703; 5 omslagen
        - Egypte 1948, 699
        - Malakka 1947-1949, 700
        - Philippijnen 1948-1949, 701
        - Spanje 1947-1949, 702
        - Thailand 1947-1950, 703
      - Stukken betreffende de voorschriften inzake de tegemoetkoming in de aanschaf van ambtskleding, 1947-1954.; 704; 1 pak
      - Stukken betreffende de voorstellen voor bezuiniging en inkrimping van het personeel van de ambassades, gezantschappen, missies en vertegenwoordigingen, 1947-1954.; 705; 1 pak
      - Stukken betreffende de ontvangst van salarisgegevens van ambtenaren in dienst bij andere landen voor het vergelijken met de functies bij de DBD, 1947-1955.; 706; 1 pak
      - Stukken betreffende het afsluiten van molestongevallenverzekeringen, sociale verzekeringen, ziekteverzekeringen en personeelsverzekeringen, 1947-1955.; 707-717; 11 omslagen
        - België 1949-1954, 707
        - Duitsland 1952-1955, 708
        - Egypte 1949-1954, 709
        - Frankrijk 1949-1954, 710
        - Indonesië 1950-1953, 711
        - Israël 1953-1954, 712
        - Japan 1953-1954, 713
        - Luxemburg 1952, 714
        - Verenigd Koninkrijk; Hongkong 1953-1954, 715
        - Verenigd Koninkrijk; Londen 1947-1948, 716
        - Verenigde Staten 1954, 717
      - Stukken betreffende de betrokkenheid van de gezanten bij het onderzoek van de enquête-commissie regeringsbeleid 1940-1945, 1948-1950.; 718; 1 omslag
      - Stukken betreffende de aanstelling van dr. J.F.E. Einaar als Consul voor bijzondere diensten verbonden aan het Consulaat-Generaal te New York ter behartiging van Surinaamse en Antilliaanse aangelegenheden, 1948-1952.; 719; 1 omslag
      - Stukken betreffende de totstandkoming van een regeling voor het aanstellen van Surinamers en Antillianen, 1948-1952.; 720; 1 omslag
      - Circulaires aan de diplomatieke en zelfstandige posten inzake de invoering van mutatie- en bezettingsstaten, 1948-1954.; 721; 1 omslag
      - Circulaires inzake de regeling voor wat betreft de administratieve en personele aangelegenheden van de Dienst, 1949-1952.; 722; 1 omslag
      - Stukken betreffende personeelsaangelegenheden over de plaatsvervangende Hoge Commissarissen de Beus, Gieben en Speekenbrink, 1949-1952.; 723; 1 omslag
      - Stukken betreffende de inlichtingen inzake de toekenning van pensioenen aan ambtenaren en arbeidscontractanten van de Buitenlandse Dienst alsmede de regelingen voor wat betreft de veiligheid in het Verre Oosten en dubbeltelling van diensttijd (tropenjaren), 1949-1955.; 724; 1 pak
      - Stukken betreffende de toekenning van de diplomatieke status aan het personeel van het Hoge Commissariaat te Djakarta, 1950-1952.; 725; 1 omslag
      - Stukken betreffende de behandeling van het verzoek om inzending van nieuwe geloofsbrieven aan de Gevolmachtigde minister te Damascus (Syrië), mr. W. Cnoop Koopmans, in verband met een wisseling van de regering aldaar, 1951-1954.; 726; 1 omslag
      - Stukken betreffende de benoeming van E. Moreno Velasco tot vice-consul in Grenada, 1951-1954.; 727; 1 omslag
      - Stukken betreffende het onderzoek van de Centrale Accountants-dienst naar de personeelsbezetting van het Hoge Commissariaat te Djakarta en de daaronder ressorterende Commissariaten, 1952-1953.; 728; 1 pak
      - Stukken betreffende de regelingen en bepalingen ten aanzien van het administratief personeel van het Hoge Commissariaat te Djakarta, 1952-1954.; 729; 1 omslag
      - Stukken betreffende de benoeming van sociale attaché's bij het Hoge Commissariaat te Djakarta (Indonesië), 1953-1954.; 730; 1 omslag
      - Stukken betreffende de afschaffing van het secretaris-examen, 1954.; 731; 1 omslag
      - Stukken betreffende de overname van het personeel van de Netherlands Exports Promotion Organisation van de Economische Voorlichtingsdienst, 1954.; 732; 1 omslag
      - Stukken betreffende de vaststelling van een nieuwe regeling tot toekenning van uitkeringen bij ontslag aan enige categorieën van Rijkspersoneel, 1954.; 733; 1 omslag
    - Behuizing, 2.2.5
      - Stukken betreffende de aankoop, verkoop, verbouw, huur en schenking van kanselarijen, ambtswoningen, gezantschapsgebouwen alsmede de aanschaf van gebruiksgoederen voor de woningen, 1945-1955.; 734-810; 55 omslagen en 22 pakken
        - Argentinië (Buenos Aires) 1946-1954, 734
        - Australië, 1945-1954., 735-736
          - Canberra 1945-1954, 735; pak
          - Sydney 1947-1954, 736
        - België, 1945-1954., 737-738
          - Antwerpen 1945-1954, 737
          - Brussel 1947-1954, 738
        - Belgisch Kongo (Leopoldville) 1949-1954, 739; pak
        - Brazilië (Rio de Janero) 1945-1954, 740
        - Burma (Rangoon) 1948-1954, 741
        - China, 1945-1953., 742-743
          - Nanking 1945-1954, 742; pak
          - Shanghai 1946-1953, 743
        - Canada, 1945-1955., 744-746
          - Algemeen 1954, 744
          - Montreal 1946-1953, 745
          - Ottawa 1945-1955, 746; pak
        - Colombia (Bogota) 1946-1953, 747
        - Chili (Santiago) 1945-1955, 748
        - Cuba (Havanna) 1946-1954, 749
        - Duitsland (Bondsrepubliek), 1946-1954., 750-754
          - Berlijn, Frankfurt 1946-1949, 750
          - Bonn 1949-1954, 751; pak
          - Düsseldorf 1950-1952, 752
          - Kleef 1951-1952, 753
          - Urfeld 1950-1954, 754; pak
        - Denemarken (Kopenhagen) 1945-1955, 755; pak
        - Finland (Helsinki) 1946-1954, 756
        - Frankrijk (Parijs) 1946-1954, 757; pak
        - Griekenland (Athene) 1945-1954, 758
        - Hongarije (Boedapest) 1947-1954, 759
        - Ierland (Dublin) 1946-1955, 760; pak
        - India, 1945-1954., 761-763
          - Bombay 1948-1954, 761
          - Calcutta 1945-1948, 762
          - New Delhi 1947-1954, 763; pak
        - Indonesië, 1945-1955., 764-766
          - Bandoeng; Sangkurian 1953-1955, 764
          - Djakarta 1950-1954, 765; pak
          - Makassar 1953-1954, 766
        - Irak (Bagdad) 1949-1954, 767
        - Iran (Teheran) 1945-1954, 768
        - Israël, 1946-1954., 769-770
          - Jeruzalem 1946-1954, 769
          - Tel Aviv 1949-1954, 770
        - Italië, 1946-1954., 771-774
          - Genua 1951, 771
          - Milaan 1950-1955, 772
          - Napels 1946-1953, 773
          - Rome 1946-1954, 774; pak
        - Joegoslavië (Belgrado) 1946-1954, 775
        - Marokko, 1945-1954., 776-777
          - Rabat 1951-1953, 776
          - Tanger 1947-1954, 777
        - Mexico (Mexico-stad) 1945-1954, 778
        - Nieuw-Zeeland (Wellington) 1954, 779
        - Oostenrijk (Wenen) 1946-1954, 780; pak
        - Polen (Warschau) 1946-1954, 781; pak
        - Pakistan (Karachi) 1948-1955, 782
        - Peru (Lima) 1946-1954, 783
        - Philippijnen (Manilla) 1947-1954, 784
        - Portugal (Lissabon) 1945-1954, 785
        - Noorwegen (Oslo) 1945-1954, 786; pak
        - Roemenië (Boekarest) 1946-1954, 787
        - Saoedi Arabië (Djeddah en Mekka) 1946-1949, 788
        - Sovjet-Unie (Moskou) 1946-1954, 789; pak
        - Spanje (Madrid) 1946-1952, 790
        - Thailand (Bangkok) 1946-1954, 791; pak
        - Tsjechoslowakije (Praag) 1945-1954, 792; pak
        - Vaticaanstad 1946-1954, 793
        - Turkije, 1946-1954., 794-795
          - Ankara 1946-1954, 794; pak
          - Istanbul 1946-1953, 795; pak
        - Uruguay (Montevideo) 1947-1954, 796
        - Venezuela (Caracas) 1946-1954, 797; pak
        - Verenigd Koninkrijk, 1945-1954., 798-800
          - Hongkong 1946-1954, 798
          - Londen 1945-1954, 799; pak
          - Singapore 1946-1954, 800
        - Verenigde Staten, 1945-1954., 801-803
          - New Orleans 1947-1953, 801
          - New York 1945-1951, 802
          - Washington 1945-1954, 803
        - Vietnam (Saigon) 1948-1954, 804
        - Zuid-Afrika, 1945-1954., 805-806
          - Johannesburg 1947-1954, 805
          - Pretoria 1945-1954, 806
        - Zwitserland, 1945-1954., 807-809
          - Bern 1945-1954, 807
          - Genève 1948-1954, 808
          - Zürich 1953-1954, 809
        - Zweden (Stockholm) 1946-1954, 810
      - Stukken betreffende de huisvesting van militaire attaché's, 1952.; 811; 1 omslag
      - Circulaires aan de posten inzake de gegevens over de gebouwen, 1954.; 812; 1 omslag
    - Verslaglegging door de vertegenwoordigingen in het buitenland, 2.2.6
      - Stukken betreffende de ontvangst van verslagen van consulaire posten van het Verenigd Koninkrijk, 1946-1952.; 813; 1 omslag
      - Stukken betreffende de ontvangst van zogenaamde "post-reports", verzameling van gegevens per land over de leefomstandigheden, 1949-1954.; 814-892; 79 omslagen
        - Algemeen 1950-1954, 814
        - Argentinië (Buenos Aires) 1954, 815
        - Australië, 1954., 816-817
          - Canberra 1954, 816
          - Sydney 1954, 817
        - België, 1953-1954., 818-819
          - Antwerpen 1954, 818
          - Brussel 1953, 819
        - Belgisch Kongo (Leopoldville) 1954, 820
        - Bolivia (La Paz) 1953, 821
        - Brazilië, 1954., 822-823
          - Rio de Janero 1954, 822
          - São Paulo 1954, 823
        - Burma (Rangoon) 1954, 824
        - Canada, 1954., 825-827
          - Montreal 1954, 825
          - Ottawa 1954, 826
          - Toronto 1954, 827
        - Ceylon (Colombo) 1954, 828
        - Chili (Santiago) 1954, 829
        - China (Peking) 1954, 830
        - Colombia (Bogota) 1953, 831
        - Costa Rica (San José) 1954, 832
        - Cuba (Havanna) 1954, 833
        - Duitsland (Bondsrepubliek), 1953-1954., 834-841
          - Berlijn 1953, 834
          - Bonn 1954, 835
          - Düsseldorf 1954, 836
          - Essen 1954, 837
          - Hamburg 1954, 838
          - Hannover 1954, 839
          - Kleef 1954, 840
          - München 1954, 841
        - Denemarken (Kopenhagen) 1954, 842
        - Ecuador (Quito) 1954, 843
        - Egypte (Cairo) 1953, 844
        - Ethiopië (Addis Abeba) 1954, 845
        - Finland (Helsinki) 1954, 846
        - Frankrijk (Parijs) 1954, 847
        - Griekenland (Athene) 1954, 848
        - Hongarije (Boedapest) 1954, 849
        - Ierland (Dublin) 1954, 850
        - India (New Delhi) 1954, 851
        - Indonesië (Djakarta) 1954, 852
        - Irak (Bagdad) 1954, 853
        - Iran (Teheran) 1954, 854
        - Israël (Jeruzalem) 1954, 855
        - Italië, 1954., 856-857
          - Milaan 1954, 856
          - Rome 1954, 857
        - Japan,1954., 858-859
          - Kobe 1954, 858
          - Tokio 1954, 859
        - Joegoslavië (Belgrado) 1954, 860
        - Kenia (Nairobi) 1954, 861
        - Marokko, 1954., 862-863
          - Rabat 1954, 862
          - Tanger 1954, 863
        - Mexico (Mexico Stad) 1954, 864
        - Nieuw-Zeeland (Wellington) 1954, 865
        - Noorwegen (Oslo) 1954, 866
        - Oostenrijk (Wenen) 1954, 867
        - Pakistan (Karachi) 1949-1954, 868
        - Peru (Lima) 1954, 869
        - Philippijnen (Manila) 1954, 870
        - Polen (Warschau) 1954, 871
        - Portugal (Lissabon) 1954, 872
        - Sovjet-Unie (Moskou) 1954, 873
        - Spanje (Madrid) 1954, 874
        - Thailand (Bangkok) 1954, 875
        - Tsjecho-Slowakije (Praag) 1953, 876
        - Turkije (Ankara) 1954, 877
        - Uruguay (Montevideo) 1954, 878
        - Vaticaanstad 1954, 879
        - Venezuela (Caracas) 1954, 880
        - Verenigd Koninkrijk, 1954., 881-883
          - Hongkong 1954, 881
          - Londen 1954, 882
          - Singapore 1954, 883
        - Verenigde Staten, 1954., 884-886
          - New York 1954, 884
          - San Francisco 1954, 885
          - Washington 1954, 886
        - Vietnam (Saigon) 1954, 887
        - Zuid-Afrika, 1953-1954., 888-890
          - Johannesburg 1954, 888
          - Kaapstad 1953-1954, 889
          - Pretoria 1954, 890
        - Zweden (Stockholm) 1954, 891
        - Zwitserland (Bern) 1954, 892